最高法院刑事判決　　　　　　　　　 111年度台上字第3395號
上　訴　人　蘇豐華



上列上訴人因違反毒品危害防制條例案件，不服臺灣高等法院高
雄分院中華民國111 年4月13日第二審判決（111年度上訴字第54
號，起訴案號：臺灣屏東地方檢察署109 年度偵字第9818號），
提起上訴，本院判決如下：
    主  文
上訴駁回。
    理  由
一、按刑事訴訟法第377 條規定，上訴於第三審法院，非以判決
    違背法令為理由，不得為之。是提起第三審上訴，應以原判
    決違背法令為理由，係屬法定要件。如果上訴理由書狀並未
    依據卷內訴訟資料，具體指摘原判決不適用何種法則或如何
    適用不當，或所指摘原判決違法情事，顯與法律規定得為第
    三審上訴理由之違法情形，不相適合時，均應認其上訴為違
    背法律上之程式，予以駁回。
二、本件原審審理結果，認為上訴人蘇豐華有原判決附表（下稱
    附表）二編號1至4所示販賣第一級毒品等犯罪事實，因而撤
    銷第一審關於定其應執行刑部分之判決；另維持第一審關於
    上開其餘部分所為，諭知如附表二編號1至4所示4 罪刑（均
    累犯，均處有期徒刑）及沒收、追徵之判決，並駁回上訴人
    此部分在第二審之上訴；暨就上訴人上開所犯定其應執行之
    刑；均已詳敘調查、取捨證據之結果及憑以認定各該犯罪事
    實之心證理由。
三、原判決係綜合上訴人部分供詞，證人即購毒者莊建弘之證言
    ，佐以通聯調閱查詢單、通訊監察譯文、員警製作之偵查報
    告及尿液初步檢驗報告暨案內其他相關證據資料而為論斷，
    並說明依通訊監察內容所示，上訴人係立於賣家而非合資購
    毒之角色與莊建弘通話，彼此具有一定信賴、默契關係，並
    熟悉對方所述目的及暗語；上訴人與莊建弘間並非至親好友
    ，若無藉販賣海洛因牟利之意圖，自無耗費時間、金錢，大
    費周章與莊建弘聯絡交易時間、地點，且甘冒刑事訴追風險
    與莊建弘有償交易海洛因之理等旨；另本於證據取捨之職權
    行使，敘明莊建弘於原審翻異前詞證稱係與上訴人合資購買
    毒品，有見過毒品上游等語，係屬迴護上訴人之詞之理由，
    並就上訴人否認犯行及所辯與莊建弘係向毒品上游合資購買
    等語認不足採，亦依調查所得證據予以論述，因而為本件犯
    行之認定，已記明所憑證據及理由。凡此，概屬原審採證認
    事職權之合法行使，所為論斷說明，並不違反經驗、論理法
    則，自屬原審採證、認事之適法職權行使，不容任意指摘為
    違法。
四、刑之量定及酌定應執行之刑，均屬事實審法院得依職權裁量
    範疇。原判決已說明上訴人因違反毒品危害防制條例等案件
    執行完畢後，5 年內故意再犯本件有期徒刑以上之各罪，均
    為累犯，參諸司法院釋字第775 號解釋意旨，審酌上訴人前
    已因施用毒品案件而經法院判處徒刑執行完畢，又再犯本件
    販賣第一級毒品4 罪刑，足見其對於刑罰之反應力薄弱，故
    除法定本刑死刑、無期徒刑不得加重外，均依刑法第47條第
    1 項規定就罰金刑部分加重其刑；又敘明審酌上訴人販賣海
    洛因之對象、次數及數量，尚與危害社會程度重大之中、大
    盤毒販之犯罪型態不同，是所為各次犯行，均有可憫恕之情
    形，俱依刑法第59條規定酌減其刑；復載敘以上訴人之責任
    為基礎，審酌其犯罪情節暨刑法第57條所列各款事項，而維
    持第一審所為各罪刑之量定，另定其應執行之刑，並未逾越
    本件先依累犯規定加重其刑，復依刑法第59條酌減其刑後之
    刑度，及刑法第51條第5 款規定範圍，亦無違背公平正義之
    情形，屬其刑罰裁量權之適法行使，且未違背上開解釋意旨
    所示違反比例、罪刑相當原則，不容任意指摘原審有量刑過
    重之違法。
五、上訴意旨猶執陳詞，以其係與莊建弘合資，向毒品上游購買
    ，莊建弘並與其一同前往拿取及施用毒品，而指摘原判決量
    刑過重等語，核係就原判決已經明白論斷之事項及原審量刑
    裁量權之合法行使，漫為爭執，難謂已符合首揭法定上訴要
    件，其上訴不合法律上之程式，應予駁回。
據上論結，應依刑事訴訟法第395條前段，判決如主文。
中    華    民    國   111    年    8     月    10    日
                  刑事第九庭審判長法  官  蔡  彩  貞  
                                  法  官  梁  宏  哲  
                                  法  官  周  盈  文  
                                  法  官  蔡  廣  昇  
                                  法  官  鄧  振  球  
本件正本證明與原本無異
                                  書記官
中    華    民    國   111    年    8     月    16    日